臺灣高等法院臺中分院刑事判決　　　　　　　　　九十一年度上訴字第一五四六號
　　上　訴　人
　　即　被　告　庚○○
右上訴人因搶奪等案件，不服臺灣臺中地方法院九十一年度訴字第七八八號中華民國
九十一年七月三十一日第一審判決（起訴案號：臺灣臺中地方法院檢察署九十一年度
偵字第二五一三號），提起上訴，本院判決如左：
    主　  文
上訴駁回。
    事　  實
一、庚○○曾於民國（下同）八十八年間犯搶奪罪，經台灣台中地方法院判處有期徒
    刑二年確定，於九十年十月二十四日執行完畢。詎庚○○仍不知警惕，復基於意
    圖為自己不法所有之概括犯意：(1)、先與何嘉豪（業經原審另案判處有期徒刑二
    年十月）基於共同犯意之聯絡，於附表編號一所示之時間、地點，由何嘉豪騎乘
    機車搭載庚○○，再由庚○○自後搶奪劉玉品所有放置在其機車腳踏板上，詳如
    附表編號一所載之財物，其等得手後，將皮包及證件丟棄，現金朋分花用完畢，
    行動電話手機二支，一支經庚○○售予不知情之賴源銘；另一支則為何嘉豪賣給
    不知情之林淑，再轉賣給林青柱後，交由吳振輝使用。(2)、復與陳文傑（經原
    判決判處有期徒刑二年確定）共同基於意圖為自己不法所有之概括犯意聯絡，於
    附表編號二至六所列之時、地，亦由陳文傑騎乘機車搭載庚○○，共同尋得作案
    之對象後，再由庚○○下手之方式，連續搶奪辛○○、乙○○、丙○○、丁○○
    及戊○○等人之財物。其間庚○○為供其等搶奪他人財物之用，並意圖為自己不
    法之所有，於附表編號七所載之時、地，竊取甲○○所有車號ＩＭＶ－七二六號
    之重型機車一部，而交付知情之陳文傑收受騎乘，以搭載其於附表編號六之時、
    地，共同搶奪戊○○之財物。嗣經警方查知賴源銘、吳振輝使用上述行動電話手
    機後，循線查獲上情，而經庚○○等人帶同起出如附表所示之贓物；至於其餘所
    得之財物則已為其等丟棄，或花用完畢。
二、案經台中市警察局移送臺灣台中地方法院檢察署檢察官偵查起訴。
    理　  由
一、訊據上訴人即被告庚○○（下稱被告）對於右揭犯罪事實坦承不諱，核與共同被
    告陳文傑、何嘉豪分別於警訊、偵查及原審供述情節吻合，又與被害人劉玉品、
    辛○○、乙○○、丙○○、丁○○、戊○○於警訊時所指訴遭搶奪財物之過程，
    被害人甲○○所訴失竊ＩＭＶ－七二六號機車之情節亦符合。又證人賴源銘、林
    淑於警訊時證述在不知情下，分別從被告及共同被告何嘉豪處買受前述行動電
    話手機；證人林青柱、吳振輝於警訊時證稱：林青柱向林淑購得之手機，其後
    交由吳振輝使用等證詞，均相符合。此外，復有贓證物領具保管單六紙、車輛竊
    盜、失竊資料個別查詢報表－查詢認可資料一份、手機讓渡書二張等附卷可資佐
    證。足見被告之自白與事實相符，亦得採為證據。故本件事證明確，被告搶奪及
    竊盜等犯行，均可認定。
二、核被告所為，係犯刑法第三百二十五條第一項之搶奪罪及同法第三百二十條第一
    項之竊盜罪。被告與何嘉豪之間，就附表編號一所示搶奪之犯行；被告與陳文傑
    之間，關於附表編號二至六所載搶奪等犯行，分別有犯意聯絡及行為分擔，各為
    共同正犯。被告多次搶奪之犯行，時間緊接，所犯構成要件相同，顯係基於概括
    之犯意反覆為之，為連續犯，依刑法第五十六條以一罪論，並加重其刑。又被告
    所犯連續搶奪與竊盜罪間，分別有方法、目的之牽連關係，皆為牽連犯，各應依
    刑法第五十五條，從一重之連續搶奪罪處斷。另被告前曾於八十八年間犯搶奪罪
    ，經原審法院判處有期徒刑二年確定，於九十年十月二十四日執行完畢，有臺灣
    台中地方法院檢察署刑案資料查註紀錄表及本院被告全國前案紀錄表各一份在卷
    可憑，其於前案受有期徒刑之執行完畢後，五年以內再犯本件有期徒刑以上之罪
    ，構成累犯，應依刑法第四十七，遞加重其刑。原審依據上述理由，適用刑法第
    二十八條、第五十六條、第三百二十條第一項、第三百二十五條第一項、第五十
    五條、第四十七條，罰金罰鍰提高標準條例第一條前段，並審酌被告甫因犯搶奪
    罪受執行完畢，隨即又夥同他人犯下本件，前案顯未收執行之效，而有從重議處
    之必要，及被告恃年輕力壯，以不法手段掠取他人財物，所得非微，造成被害人
    不小之驚嚇，相當危害社會治安，及犯後態度尚可等一切有利、不利之情狀，量
    處被告有期徒刑三年之刑。經核其認事用法俱無不合，量刑亦稱允適，被告提起
    上訴猶執陳詞指摘原判決量刑過重，非有理由，應予駁回。
據上論斷，應依刑事訴訟法第三百六十八條，判決如主文。
本案經檢察官己○○到庭執行職務。
中      華      民      國　    九十一   年    　十一     月     六 　  日
                                   臺灣高等法院臺中分院刑事第七庭
                                          審判長法  官　林　榮　龍
                                                法　官　黃　日　隆
                                                法  官  江  錫  麟
右正本證明與原本無異。
如不服本判決應於收受送達後十日內向本院提出上訴書狀，其未敘述上訴之理由者並
得於提起上訴後十日內向本院補提理由書（均須按他造當事人之人數附繕本）。
                                                書記官　陳　振　海
中      華      民      國　    九十一   年    　十一     月     七 　  日
 附表：
┌──┬────┬────┬──────┬───┬─────┬───┐
│編號│  時間  │  地點  │  所得財物  │被害人│查獲之贓物│行為人│
├──┼────┼────┼──────┼───┼─────┼───┤
│一  │九十年十│台中市北│NOKIA牌行動 │劉玉品│行動電話  │庚○○│
│    │二月七日│區○○街│電話機二支、│      │機二支    │何嘉豪│
│    │十一時許│與進化北│身分證、駕照│      │   │      │
│    │。      │路口。  │、匯通銀行信│      │          │      │
│    │        │        │用卡各一張、│      │          │      │
│    │        │        │台中市第九信│      │          │      │
│    │        │        │用合作社支票│      │          │      │
│    │        │        │一張、現金新│      │          │      │
│    │        │        │台幣（下同）│      │          │      │
│    │        │        │約一萬元。  │      │          │      │
├──┼────┼────┼──────┼───┼─────┼───┤
│二  │九十一年│台中市北│身分證、駕照│辛○○│無        │庚○○│
│    │一月十二│區○○街│、信用卡三張│      │          │陳文傑│
│    │日十七時│與健行路│、現金約八千│      │          │      │
│    │許。    │口      │元、行動電話│      │          │      │
│    │        │        │一支。      │      │          │      │
├──┼────┼────┼──────┼───┼─────┼───┤
│三  │九十一年│台中市東│NOKIA牌行動 │乙○○│NOKIA牌行 │庚○○│
│    │一月二十│區○○路│電話一支、身│      │動電話一支│陳文傑│
│    │二日十五│與進德街│分證、駕照、│      │          │      │
│    │時三十分│口處南天│健保卡、匯豐│      │          │      │
│    │        │宮前    │及富邦銀行信│      │          │      │
│    │        │        │用卡各一張、│      │          │      │
│    │        │        │印章一個、金│      │          │      │
│    │        │        │戒指一只、台│      │          │      │
│    │        │        │中巿第三信用│      │          │      │
│    │        │        │合作社、台中│      │          │      │
│    │        │        │商銀存摺各一│      │          │      │
│    │        │        │本、現金約二│      │          │      │
│    │        │        │千元。      │      │          │      │
├──┼────┼────┼──────┼───┼─────┼───┤
│四  │九十一年│台中縣太│黑色手提袋、│丙○○│所得財物均│庚○○│
│    │一月二十│平市大源│皮夾一只、行│      │起出。    │陳文傑│
│    │五日十二│路與大源│照一張、血壓│      │          │      │
│    │時三十分│七街口。│計一組、健保│      │          │      │
│    │許。    │        │卡一張、聽診│      │          │      │
│    │        │        │器一組。    │      │          │      │
│    │        │        │            │      │          │      │
├──┼────┼────┼──────┼───┼─────┼───┤
│五  │九十一年│台中縣大│身分證、駕照│丁○○│玉山銀行金│庚○○│
│    │一月二十│里市金山│、玉山銀行金│      │融卡、慈濟│陳文傑│
│    │八日    │三街二十│融卡、慈濟基│      │基金會大愛│      │
│    │        │號。    │金會大愛查詢│      │查詢卡、黑│      │
│    │        │        │卡、黑色小皮│      │色小皮包、│      │
│    │        │        │包、黃色小皮│      │黃色小皮包│      │
│    │        │        │包、摩托羅拉│      │、摩托羅拉│      │
│    │        │        │牌行動電話一│      │牌行動電話│      │
│    │        │        │支、新台幣八│      │一支。    │      │
│    │        │        │千元、金元寶│      │          │      │
│    │        │        │一只。      │      │          │      │
├──┼────┼────┼──────┼───┼─────┼───┤
│六  │九十一年│台中縣大│身分證、摩托│戊○○│身分證、行│庚○○│
│    │一月三十│里市塗城│羅拉行動電話│      │動電話晶片│陳文傑│
│    │日十三時│路塗城國│一支、黑色手│      │、黑色手提│      │
│    │許      │小第三校│提袋、咖啡色│      │袋、咖啡色│      │
│    │        │區旁    │小皮包、現金│      │小皮包、現│      │
│    │        │        │五千元。    │      │金五千元。│      │
├──┼────┼────┼──────┼───┼─────┼───┤
│七  │九十一年│台中縣太│IMV－726號重│甲○○│IMV－726  │庚○○│
│    │一月三十│平市長億│型機車      │      │號重型機  │      │
│    │日十一時│路與長億│            │      │車        │      │
│    │許      │六街口  │            │      │          │      │
└──┴────┴────┴──────┴───┴─────┴───┘
                                                                        Ｉ
